【裁判字號】    94,抗,2840
【裁判日期】    950712
【裁判案由】    假處分
【裁判全文】
臺灣高等法院民事裁定                  94年度抗字第2840號
抗  告  人  甲○○
相  對  人  陳明俊（即台北市私立精湛文理短期補習班）
代  理  人  鄭至量律師
上列當事人間假處分事件，抗告人對於中華民國94年8月18日臺
灣臺北地方法院94年執全字第1685號所為裁定提起抗告，本院裁
定如下：
    主  文                                                                                                                                               N
原裁定關於處抗告人怠金新臺幣拾萬元部分廢棄。
抗告程序費用由相對人負擔。
    理  由
一、按執行名義係命債務人容忍他人之行為或禁止債務人為一定
    之行為者，債務人不履行時，執行法院得拘提、管收之或處
    新臺幣（下同）30,000元以上300,000元以下之怠金。此規
    定於假處分之執行程序準用之，強制執行法第129條第1項前
    段、第140條定有明文。
二、本件相對人於原法院聲請意旨略以：抗告人即債務人於94年
    6月16日收受原法院民國94年6月14日北院錦全字第1685號執
    行命令，應依照原法院94年度裁全字第4027號裁定所載，禁
    止抗告人於96年6月30日前在臺灣士林地方法院（以下簡稱
    士林地院）轄區以外之「高國華高中文理家教班」或其他非
    相對人所屬升大學文理補習班或自行開立之相關之補教機構
    ，從事教授數學科課程之補習業務（以下簡稱系爭執行命令
    ），詎抗告人於94年6月19日、21日、28日、7月25日分別在
    台北市○○○路舉辦數場數學研習會，更於同年7月12日開
    始於高國華即台北市私立高國華文理短期補習班 (以下簡稱
    高國華文理補習班)舉行高一數學銜接課程講座，復於原法
    院訊問後之7月27日、8月1日仍在高雄市○○○路「我們的
    儒苑補習班」繼續上課，屢次違反系爭執行命令，非以拘提
    、管收，不足遏止其行為等語。
三、經查，抗告人於94年6月16日收受原法院系爭執行命令，有
    執行命令及送達證書在卷可稽。相對人主張抗告人於收受系
    爭執行命令後，違背該執行命令而於前揭時、地繼續教授數
    學科課程，固據提出抗告人上課照片、開課資訊及文宣資料
    為證。惟本院依相對人所提出之開課資訊、文宣資料廣告及
    照片函詢高國華文理補習班結果：(一)甲○○並未於94年6月
    19 日、6月21日、6月28日、7月25日，在台北市○○○路○
    段20 0號8樓舉辦數學研討會。且依所附「甲○○數學研習
    會-台北市○○○路○段200號8樓」相片影本7張，其上並未
    有日期之顯示，因此無法確認抗告人上課之正確日期。(二)抗
    告人並未於94年7月12日起連續6週在高國華補習班（和平教
    室）教授數學課程。且依函所附「27.07.2005 14：35」相
    片影本4張與該文宣資料（即「7/12(二)起每週二（連續6週）
    」）互有矛盾，蓋因：(1)自「7/12(二)起每週二（連續6週）
    」，則連續6週之每週二日期應為：94年7月12日同年7
    月19日同年7月26日同年8月2日同年8月9日同年8月
    16日。(2)惟依該函所附「27.07.2005 14：35」相片影本4張
    ，其所顯示之日期（即94年7月27日）則為「星期三」，與
    該文宣資料互有矛盾甚明，有高國華文理補習班94年12月14
    日函附卷可稽（見本院卷第37頁)。又本院再依相對人提出
    照片2禎函詢我們的儒苑補習班結果，抗告人於94年6月間因
    與精湛補習班 (即相對人)間之假處分糾紛，向該補習班請
    假，期間由其他數學老師代課。94年8月1日並未在該補補習
    班授課，有高雄市私立儒苑升大學文理短期補習班95年7月3
    日函復附卷可考（見本院卷第71頁）。是依相對人提出之照
    片、上課資訊及廣告文宣等均未能證明抗告人於收受系爭執
    行命令後有至高國華補習班、儒苑升大學補習班教授數學科
    課程。至抗告人另聲請本院函調中天電視股份有限公司中天
    新聞95年1月3日播放有關「高國華補習」上課畫面，出現抗
    告人教授數學課程畫面云云。惟經本院調閱該新聞之光碟片
    並當庭勘驗撥放結果，並不能確定是何時所拍攝，參酌抗告
    人就本件假處分裁定，已聲請原法院於94年11月30日以94
    年度裁全字第613號裁定准抗告人提供10,000,0 00元後，撤
    銷94年度裁全字第4027號裁定，且抗告人旋即於94年12月13
    日提存同額擔保金後，經原法院於94年12月20日以94執全字
    第1685號通知撤銷系爭執行命令，有94年裁全字第613號裁
    定、94年12月20日94執全字第1685號通知附卷可證 (見本院
    卷第68頁)，並經本院調閱原法院94年存字第5903號提存卷
    查明屬實。是抗告人自94年12月20日原法院撤銷系爭執行命
    令後既得教授數學課，則中天新聞台於95年1月3日撥出之新
    聞畫面顯在94年12月20日原法院撤銷系爭執行命令後，縱如
    抗告人有在高國華補習於95年1月3日授課，亦未違反系爭執
    行命令。縱上，本件既未能證明抗告人於收受系爭執行命令
    後至94年12月20日間，有至士林地院轄區以外之「高國華高
    中文理家教班」或其他非相對人所屬升大學文理補習班或自
    行開立之相關之補教機構，從事教授數學科課程之補習業務
    而違反系爭執行命令之行為，原法院雖未依相對人所請對抗
    告人拘提、管收，而依職權強制執行法第140條、第129條第
    1項規定處以抗告人怠金300,000元，顯有未洽，抗告意旨指
    摘原裁定不當，聲明廢棄，為有理由。
三、據上論結，本件抗告為有理由，爰裁定如主文。
中    華    民    國    95    年    7    月    12    日
                  民事第十一庭審判長法  官  鄭雅萍
                                    法  官  林恩山
                                    法  官  蘇芹英
正本係照原本作成。
本裁定除以適用法規顯有錯誤為理由，並經本院許可外，不得再
抗告。如提起再抗告，應於收受後10日內委任律師為訴訟代理人
向本院提出再抗告狀。並繳納再抗告費新台幣１千元。
中    華    民    國    95    年    7     月    13    日
                                    書記官  林初枝


司法院資訊處製作；財團法人民間司法改革基金會備份。
